臺灣苗栗地方法院刑事判決　　　　　　　　　　　　　九十三年度易字第一五三號
　　公　訴　人　臺灣苗栗地方法院檢察署檢察官
　　被　　　告　甲○○
　　　　　　　　　　　　號
右列被告因毒品危害防制條例案件，經檢察官提起公訴 （九十三年度毒偵字第一九九
號），本院合議庭裁定後，以簡式審判程序判決如左：
    主  文
甲○○施用第二級毒品，累犯，處有期徒刑壹年。查獲之安非他命壹包（含袋重）零
點玖公克，沒收銷燬之，殘渣袋壹個、夾鏈袋柒包、玻璃吸管壹支均沒收。
    事  實
一、甲○○於民國八十二年間曾違反麻醉藥品管理條例、藥事法案件，經台灣桃園地
    方法院分別判處有期徒刑七月、五年六月及十月，合併定應執行刑為有期徒刑六
    年六月，並於八十八年八月七日執行完畢。又於八十八年間因施用毒品案件，先
    後二次經送觀察、勒戒後，均認無繼續施用毒品之傾向，由臺灣苗栗地方法院檢
    察署檢察官於八十八年十月十六日分別以八十八年度毒偵字第三０二號、第三七
    三號及於八十九年八月二十六日以八十九年度毒偵字第一五二八號為不起訴處分
    確定。復因施用第二級毒品安非他命案件，先送強制戒治，刑事處罰部分，經臺
    灣苗栗地方法院檢察署檢察官提起公訴，後於九十一年六月二十八日以九十一年
    度易字第二九一號判處有期徒刑六月，如易科罰金以三百元折算一日確定，於九
    十二年九月九日易科罰金執行完畢；又於九十一年間因持有第一級毒品罪，經本
    院於九十一年十一月二十九日判處有期徒刑五月，如易科罰金以三百元折算一日
    確定；另於九十一年九月一日至九月四日止，在其苗栗市朋友家中，連續施用第
    二級毒品安非他命多次，經臺灣苗栗地方法院檢察署檢察官以九十一年度毒偵字
    第一０一四號聲請簡易判決處刑，經本院判處有期徒刑六月，如易科罰金以三百
    元折算一日確定，連同前開被判處有期徒刑五月部分，合併定應執行有期徒刑十
    月，均於九十二年七月八日易科罰金執行完畢。其仍不知悔改，基於施用第二級
    毒品之犯意，在九十三年一月十五日中午十二時三十分回溯九十六小時，在苗栗
    縣頭份鎮○○里○鄰○○路○段二一五巷十二弄五號住處，以泡茶杯子燒烤蒸氣
    方式，施用第二級毒品甲基安非他命，並在其住處查獲其持有安非他命零點九公
    克，殘渣袋一個、夾練袋七包及玻璃吸管一支，採尿送驗，結果呈甲基安非他命
    陽性反應。
二、案經苗栗縣警察局移送臺灣苗栗地方法院檢察署檢察官偵查起訴。
　　   理  由
一、被告甲○○對於在前開時間、地點施用第二級毒品甲基安非他命之事實，於本院
    審理時坦白承認，而其尿液經警採集送請檢驗結果（偵查卷第三四六號卷第二六
    頁），確同時呈有甲基安非他命，有苗栗縣衛生局九十三年二月二日苗衛檢字第
    0930001376號煙毒尿液檢驗成績書影本乙紙（偵查卷第三四六號卷第三五頁、第
    二五頁）在卷足參。此外復在被告住處查獲其持有安非他命零點九公克，殘渣袋
    一個、夾練袋七包及玻璃吸管一支（偵查卷第三四六號卷第十九頁至第二二頁扣
    押筆錄及扣押物目錄表、第二七頁照片），扣案足資佐證。因此被告自白其有施
    用第二級毒品甲基安非他命之犯行，應堪信為真實。
二、被告甲○○曾於於八十八年間因施用毒品案件，先後二次經送觀察、勒戒後，均
    認無繼續施用毒品之傾向，由臺灣苗栗地方法院檢察署檢察官於八十八年十月十
    六日分別以八十八年度毒偵字第三０二號、第三七三號及於八十九年八月二十六
    日以八十九年度毒偵字第一五二八號為不起訴處分確定。復因施用第二級毒品安
    非他命案件，先送強制戒治，刑事被判處有期徒刑，此分別有不起訴處分書、刑
    案資料查註紀錄表、台灣高等法院被告全國前案紀錄表等在卷足憑。事證明確，
    被告符合五年再犯施用毒品之犯行，洵堪認定。
三、核被告所為，係犯毒品危害防制條例第十條第二項施用第二級毒品罪。其非法持
    有安非他命之低度行為，應為施用之高度行為所吸收，不另論罪。又被告有事實
    欄所述之被判處有期徒刑的前科執行完畢，有上開前科表在卷足憑，五年內再犯
    本件有期徒刑以上刑之罪，為累犯，應依刑法第四十七條之規定，加重其刑。因
    此審酌被告從八十二年起就有麻藥前科紀錄，經觀察勒戒、強制戒治，仍一再非
    法施用毒品，顯見其自制力薄弱，及其所犯僅戕害個人身心健康，犯後於審理中
    能坦白承認，並參酌檢察官之具體求刑有期徒刑一年等一切情狀，量處如主文所
    示之刑，以資懲儆。
四、至第一次扣案之第一級毒品甲基安非他命一包毛重０˙九公克，係毒品，應依毒
    品危害防制條例第十八條第一項前段之規定，沒收銷燬之。另扣案之殘渣袋一個
    、玻璃吸管一支、夾鍊袋七包，則係被告所有，供其施用甲基安非他命犯罪所用
    之物，應依刑法第三十八條第一項第二款之規定宣告沒收。
據上論斷，應依刑事訴訟法第二百七十三條之一第一項、第二百九十九條第一項前段
，毒品危害防制條例第十條第二項、第十八條第一項前段，刑法第十一條、第四十七
條、第三十八條第一項第二款，判決如主文。
本案經檢察官黃智炫到庭執行職務。
中　　　華　　　民　　　國　　九十三　　年　　　五　　　月　　 十八 　　日
　                                      臺灣苗栗地方法院刑事第三庭
                                                法  官  張珈禎
右正本證明與原本無異。
如不服本判決，應於判決送達後十日內向本院提出上訴狀（應附繕本）。
                                                書記官  盧俊良
中　　　華　　　民　　　國　　九十三　　年　　　五　　　月　　 十八 　　日
毒品危害防制條例第十條
施用第一級毒品者，處六月以上五年以下有期徒刑。
施用第二級毒品者，處三年以下有期徒刑。
